Alexandros **Tsika**kis

Priesterhaagstraat 5 bus 7 3600 GENK

+32 485 140 832

Alexandros.Tsikakis@ymail.com https://www.linkedin.com/in/ale xandros-tsikakis-3b525a252/ https://github.com/AlexTsika

ERVARING

Menute.be, Heusden-Zolder — Full Stack Developer

2019 (3 maanden)

Front-end: Angular app gemaakt voor restaurant houders Back-end: Laravel/php email templates +vertalingen

IPG, Hasselt — Call Agent

2019 (3 maanden)

Voor Telenet oproepen van klanten beantwoorden en ondersteuning bieden, uitgaande gesprekken voeren

Nike Logistics Center, Laakdal — Orderpicker

2019 (3 maanden)

Goederen aanvullen, picken, inpakken en verzendklaar maken

Scania Parts Logistics, Oudsbergen — *Magazijnmedewerker*

2018 - 2019 (7 maanden)

Goederen aanvullen met hoge orderpicktruck (9m), sorteren, uitpakken. Andere afdelingen bijstaan in drukke periodes voor allerlei diverse taken

H. Essers, Winterslag — Orderpicker

2018 (4 maanden)

Goederen picken met lage orderpicktruck

Overland Shoes BVBA, Maasmechelen — *Verkoper*

2015 (2 maanden)

Kassa, goederen aanvullen en klanten helpen

Bart Smit, Genk — Verkoper

2013 - 2014 (4 maanden)

Kassa, goederen aanvullen en klanten helpen

Fun, Kuringen — *Magazijnier*

2011 (2 maanden)

Leveringen ontvangen, uitpakken en klaarmaken voor in de winkel.

PROFIEL

Als Full Stack Developer ben ik gespecialiseerd in de ontwikkeling van webapplicaties, van de server-side logica tot de gebruikersinterface. Ik heb ervaring met verschillende programmeertalen en frameworks en ik ben in staat om snel nieuwe technologieën te leren en toe te passen. Ik ben een creatieve probleemoplosser met een passie voor het bouwen van gebruiksvriendelijke en hoogwaardige webapplicaties.

KENNIS & VAARDIGHEDEN

Algemene Computerkennis

MS Office, blind typen

Programmeertalen &

Frameworks:

HTML, CSS, Bootstrap, JavaScript, Typescript, JQuery, Angular, SQL, MySQL, PHP, Laravel, agile/SCRUM

Bart Smit, Genk — Verkoper

2010 - 2011 (4 maanden)

Kassa, goederen aanvullen en klanten helpen

Colruyt, Genk — Verkoper

2010 (1 maand stage)

Goederen aanvullen en klanten helpen

Ziekenhuis Oost-Limburg, Genk — Arbeider

2007 (1 maand vakantiewerk)

Linnen en vuilniszakken ophalen

Harsch & Co, Genk — Administratief Bediende

2007 (1 maand stage)

Administratie

CLB, Genk — Administratief bediende

2006 (1 maand stage)

Administratie

OPLEIDING

SyntraPXL, Genk — Full stack developer

2022-2023

Cursus afgewerkt en getuigschrift behaald.

SyntraPXL, Genk — Ondernermerschap

2022-2023

Cursus afgewerkt en getuigschrift behaald.

VDAB, Genk — Algemeen winkelbediende

2010

Cursus afgewerkt en getuigschrift behaald.

PHL, Hasselt — *Interieurarchitectuur*

2007 - 2008

Studies stopgezet na het eerste semester.

Technisch Atheneum II, Genk — Secretariaat-Talen

2006 - 2007

Diploma secundair onderwijs (A2) behaald.

PERSOONLIJKE INFORMATIE

Geboortedatum

7 november 1989

Geslacht

Man

Nationaliteit

Belg

TALEN

Nederlands: moedertaal

Engels: zeer goed

Frans: voldoende

Duits: beperkt